臺灣基隆地方法院民事裁定
111年度補字第192號
原      告  黃品樺  
訴訟代理人  黃建發  
被      告  吳璁瑜  


上列當事人間請求終止借名登記等事件，本院裁定如下：
    主  文
本件訴訟標的價額核定為新臺幣70萬4,161元。
原告至遲應於前開核定訴訟標的價額之裁定確定後5日內，向本
院補繳第一審裁判費新臺幣7,710元。如逾期未補繳，即以裁定
駁回其訴。
    理  由
壹、按提起民事訴訟者，應依民事訴訟法第77條之13規定，繳納
    裁判費，此為必須具備之程式。而訴訟標的之價額，由法院
    核定。核定訴訟標的之價額，以起訴時之交易價額為準；無
    交易價額者，以原告就訴訟標的所有之利益為準，民事訴訟
    法第77條之1第1項、第2項定有明文。而動產或不動產之交
    易價額常受買賣雙方之需求、主觀好惡、目的及利用價值等
    之影響，若當事人間就該交易價額有所爭執，即應調查實際
    情形以為核定訴訟標的價額之依據。是此所謂交易價額，應
    係指客觀之市場交易價額而言。又原告之訴，有起訴不合程
    式或不備其他要件者，法院應以裁定駁回之。但其情形可以
    補正者，審判長應定期間先命補正，此為民事訴訟法第249
    條第1項第6款所明文規定。 
貳、本件原告起訴請求終止借名登記等事件，惟未據繳納裁判費
    用，亦未載明訴訟標的價額。查原告於起訴狀所載訴之聲明
    第1項為「被告應將以原告名義購買之車牌號碼000-0000號
    自用小客車一輛（下稱系爭車輛），向監理機關辦理汽車過
    戶登記於被告名義」既係以系爭車輛登記名義為標的，是依
    前揭說明，其訴訟標的價額自應以系爭車輛之價額為準。經
    本院依職權調查與系爭車輛同廠牌、同出廠年份、同排氣量
    及同車型之二手車輛目前交易時價，本件訴訟標的價額依系
    爭車輛起訴時之時價核定為新臺幣（下同）40萬元；聲明第
    2項係「被告應給付30萬4,161元及自起訴狀送達翌日起至清
    償日止，按周年利率百分之5計算之利息」；是本件訴訟標
    的價額合計70萬4,161元，應徵第一審裁判費7,710元。
參、當事人對於本院核定訴訟標的價額之裁定，得於10日內抗告
    。故原告至遲應於本院前開核定訴訟標的價額之裁定確定後
    5日內，向本院補繳第一審裁判費7,710元。如逾期未補繳，
    即以裁定駁回其訴，裁定如主文。
中　　華　　民　　國　　111 　年　　4 　　月　　11　　日
                      民事庭法　官　王翠芬
以上正本係照原本作成。
如不服本裁定關於核定訴訟標的價額部分，應於送達後10日內向
本院提出抗告狀，並繳納抗告費新臺幣1,000元；關於命補繳裁
判費部分，不得抗告。
中　　華　　民　　國　　111 　年　　4 　　月　　11　　日
                            書記官  陳怡君